臺灣高等法院交通事件裁定　　　　　　100年度交抗字第619號
抗　告　人
即受處分人　陳宗毅
上列抗告人因違反道路交通管理處罰條例案件，不服臺灣板橋地
方法院，中華民國100年4月21日所為裁定（100年度交聲字第918
號），提起抗告，本院裁定如下：
    主  文
抗告駁回。
    理  由
一、按汽車駕駛人，行經有燈光號誌管制之交岔路口闖紅燈者，
    處新臺幣（下同）1800元以上5400元以下罰鍰，又汽車駕駛
    人違反本條例第53條規定者，除依原條款處罰外，並予記違
    規點數3點，道路交通管理處罰條例第53條第1項、第63條第
    1項第3款分別定有明文。
二、原處分機關即交通部公路總局臺北區監理所認，抗告人即受
    處分人陳宗毅於民國（下同）100年1月30日14時27分許，駕
    駛車號DI-7317號自用小客車，行經新北市○○區○○路與
    仁愛路之有燈光號誌管制之Ｔ字型交岔路口時，因有闖越紅
    燈迴轉之違規，經員警當場攔停掣單舉發後，爰依上開法律
    規定，於100年3月17日以北監自裁字第裁40-C00000000號裁
    罰抗告人罰鍰2,700元，並記違規點數3點在案，此有新北市
    政府警察局舉發違反道路交通管理事件通知單影本、原處分
    機關違反道路交通管理事件裁決書影本各1份附卷可按。
三、抗告人抗告意旨略以，抗告人被警員攔下的地點是距離抗告
    人迴轉路口有100公尺遠的234號前，警員所說之取締執行點
    及距離均是不正確的，故員警證述之內容豈可完全採信。又
    警員明知該路口有監視器卻不調閱並保全證據，且警員亦無
    其他人證，憑什麼一口咬定抗告人違規？抗告人確係在永和
    路之號誌為綠燈之情況下，穿越停止線，駛進永和路與仁愛
    路之Ｔ字型交岔路口等候對向來車通過，可能對向來車均通
    過後，抗告人所駕駛之自用小客車從上開Ｔ字型交岔路口迴
    轉時，燈光號誌已由綠燈轉換成紅燈，致使攔下抗告人自用
    小客車之警員錢振祥誤認抗告人闖越紅燈，抗告人絕無闖紅
    燈之違規行為云云。
四、原審以，抗告人於前開案發時、地，確有闖越紅燈迴轉之交
    通違規情事，業經現場值勤警員錢振祥到庭證述屬實，並有
    前揭員警到庭時所庭呈之電子地圖、抗告人所提之手繪現場
    圖等證據，在卷可資參照，堪認本件抗告人確有前揭之交通
    違規情事，其所辯容無足取，因而裁定駁回其異議。
五、本院查：(一)原審傳喚值勤警員錢振祥以證人身分，就本件取
    締交通違規情形當庭作證，並審酌證人所述：其在值勤位置
    ，如何目擊抗告人闖越紅燈迴轉，及抗告人並無在路口等候
    之問題各情，參以卷附之電子地圖、抗告人提出之手繪現場
    圖，認無不合常理或明顯矛盾之處，因而採認其證詞。核與
    直接言詞審理原則相符，並不違經驗法則。且證人即警員係
    依法執行公務，其供前具結，受偽證罪處罰之威脅，應堪確
    保證言之真實性，原審憑以認定事實，並無違誤。(二)如警員
    錢振祥所述，本件案發時，其並未預先架設錄影或照相設備
    ，而抗告人之違規，係出於剎那間，故不能因警員提不出抗
    告人違規之錄影或照片為證，即否定抗告人之違規事實。(三)
    至抗告人前揭所辯縱令屬實，亦非可採，蓋抗告人身為合格
    之汽車駕駛人，本當注意於燈號已轉為紅燈之際，如仍逕予
    穿越路口迴轉至銜接路段，自屬闖越紅燈之違規，抗告人未
    慮及此，因而發生之違規事實自應歸咎於抗告人，是抗告人
    所辯自不足採，本件事證明確，抗告人之違規行為堪以認定
    。從而，原審認定抗告人有本件交通違規，因而維持原處分
    機關之裁罰，並無違誤。抗告意旨仍執陳詞，否認違規，指
    摘原裁定不當，非有理由，應予駁回。
據上論斷，應依道路交通事件處理辦法第25條，刑事訴訟法第41
2條，裁定如主文。
中    華    民    國   100    年    5     月    27    日
                  刑事第二十三庭審判長法  官  童有德
                                      法  官  劉方慈
                                      法  官  陳祐治
以上正本證明與原本無異。
不得再抗告。
                                      書記官  林立柏
中    華    民    國   100    年    5     月    27    日